臺灣桃園地方法院民事裁定
                              110年度訴字第1408號
原      告  蔡緯綸  
法定代理人  鄭景怡  
上列原告與被告蔡樞豪間請求損害賠償等事件，原告為訴之追加
變更，本院裁定如下：
    主  文
原告應於本裁定送達翌日起五日內具狀到院，按本裁定之意旨補
正其民國一一一年九月二十一日變更追加狀關於請求被告蔡樞豪
給付原告人民幣陸拾捌萬元本息之訴，依其所訴之事實，在法律
上顯無理由之情形，如逾期不為補正即駁回其此部分追加之訴。
    理  由
一、原告之訴，依其所訴之事實，在法律上顯無理由者，法院得
    不經言詞辯論，逕以判決駁回之。民事訴訟法第249條第2項
    第2款定有明文。
二、本件原告於民國111年9月21日提出變更追加狀為訴之追加變
    更，其中訴之聲明第3項部分主張：
（一）被告蔡樞豪於107年10月17日偽造原告法定代理人鄭景怡
      簽名，將原告向被告中國人壽保險股份有限公司（下稱中
      國人壽）投保的「中國人壽鑫創時代外幣變額年金保險」
      （保單編號：D0000000號，下稱系爭保單）要保人變更為
      被告蔡樞豪，無法律上原因受有系爭保單價值準備金人民
      幣68萬元之利益，致原告受有損害，爰依不當得之法律關
      係請求返還等語。
（二）並聲明：被告蔡樞豪應給付原告人民幣68萬元，及自起訴
      狀繕本送達翌日起至清償日止，按年息百分之5計算之利
      息。
三、無法律上之原因而受利益，致他人受損害者，應返還其利益
    。雖有法律上之原因，而其後已不存在者，亦同。當事人互
    相表示意思一致者，無論其為明示或默示，契約即為成立。
    民法第179條、第153條第1項定有明文。
四、經查：
（一）本件原告主張被告蔡樞豪偽造鄭景怡簽名、擅自變更保單
      ，進而請求被告蔡樞豪返還其所受系爭保單價值準備金人
      民幣68萬元之不當得利云云，但若其保單變更成立生效，
      被告蔡樞豪成為要保人，才能受有系爭保單價值準備金的
      利益，若保單變更不成立或無效，被告蔡樞豪沒有成為要
      保人，也未受有系爭保單價值準備金之利益，並無不當得
      利，原告無從請求返還。原告一方面主張系爭保單之變更
      為無效或不生效力，另一方面卻又同時主張被告蔡樞豪因
      保單變更而受有系爭保單價值準備金之利益，顯然自相矛
      盾。此部分追加變更之訴，依其所訴之事實，在法律上顯
      無理由，本院因此依前開規定，裁定命原告於收受送達後
      5日內補正之，逾期不補即駁回其訴。
（二）原告起訴時，就主張保單變更無效，並聲明：被告蔡樞豪
      應將系爭保單要保人變更回原告，並返還該份保單正本（
      見本院卷第1宗第3頁）。本院於111年7月26日、111年9月
      1日兩次裁定命補正（見本院卷第1宗第273至275、291頁
      ），已說明倘按原告主張，要保人之變更不生效力，則要
      保人仍為原告而非被告，原告雖於111年8月15日、111年9
      月15日具狀為前開訴之變更（見本院卷第279、280、293
      、294頁），仍有上開依其所訴之事實，在法律上顯無理
      由之情形。原告如果不曉得到底要怎麼告才對，麻煩你去
      請律師，以維護自己的權利，同時善盡當事人促進訴訟、
      協助法院發見真實的義務，附此敘明。
五、依民事訴訟法第249條第2項但書規定，裁定如主文。
中    華    民    國    111   年    12    月    9     日
                  民事第二庭  法  官  孫健智
正本係照原本作成。
本裁定不得抗告。　　　　　　　　　
中　　華　　民　　國　　111 　年　　12　　月　　9 　　日
                              書記官  鄧竹君